臺灣板橋地方法院民事判決　　　　　　　 94年度訴字第886號
原　　　告　台灣中小企業銀行股份有限公司
法定代理人　丁○○
訴訟代理人　甲○○
被　　　告　乙○○
　　　　　　丙○○
上列當事人間請求返還消費借貸款事件，經本院於民國94年8 月
1日言詞辯論終結，判決如下：
    主      文
被告乙○○應給付原告新台幣壹拾萬零玖佰柒拾參元，及其中新
台幣玖萬玖仟貳佰玖拾參元自民國94年3 月21日起至清償日止，
按週年利率百分之十四點六二五計算之利息。
被告乙○○應給付原告新台幣壹拾參萬參仟參佰參拾貳元，及自
民國94年3 月5 日起至清償日止，按週年利率百分之十五計算之
利息。
被告丙○○應給付原告新台幣壹拾萬零玖佰陸拾捌元，及其中新
台幣玖萬玖仟陸佰伍拾伍元自民國94年3 月21日起至清償日止，
按週年利率百分之十四點六二五計算之利息。
被告丙○○應給付原告新台幣壹拾陸萬陸仟陸佰陸拾捌元，及自
民國94年3 月5 日起至清償日止，按週年利率百分之十五計算之
利息。
被告丙○○、乙○○應連帶給付原告新台幣貳拾貳萬伍仟貳佰參
拾貳元，及其中新台幣貳拾壹萬陸仟參佰陸拾肆元自民國94年5
月8 日起至清償日止，按週年利率百分之十七計算之利息，與自
民國94年5 月8 日起至民國94年6 月7 日止，計付逾期手續費新
台幣參佰元，暨自民國94年6 月8 日起至清償日止，按月計付逾
期手續費新台幣陸佰元。
訴訟費用由被告乙○○負擔百分之三十二，被告丙○○負擔百分
之三十六，餘由被告丙○○、乙○○連帶負擔。
    事實及理由
一、本件被告丙○○、乙○○均未於言詞辯論期日到場，核無民
    事訴訟法第386 條所列各款情形，茲依原告之聲請，由其一
    造辯論而為判決。
二、原告起訴主張：
(一)、被告乙○○於民國92年11月5 日向原告申辦金來轉現金卡，
    並簽訂現金卡融資契約書為憑，經原告核貸並約定借款期間
    自92年12月4 日起至93年12月4 日止，被告於活儲存款第0
    0000000000帳戶內陸續借款，最高以新台幣（以
    下同）100,000 元為限度，並約定被告於借款期限屆滿30日
    前不為反對續約之意思表示，經原告審核同意，得以同一內
    容繼續延用一年，不另換約，其後每年屆期時亦同。至借款
    利率則依現金卡融資契約書第三條按週年利率14.625％固定
    計付，於每月20日結算一次並滾入原本；被告每次動用一筆
    借款，應繳納帳務處理費100 元，並按月併入借款餘額計算
    ，並自借款日起，於每月21日起至月底日間，依約償還每期
    最低繳款金額，借款到期或視為全部到期時，被告乙○○應
    立即清償，如有遲延並依約定利率給付遲延利息，詎截至起
    訴時，被告乙○○尚有如本判決主文第一項所示之金額未予
    清償。
(二)、被告乙○○復於93年10月29日向原告申辦卡友樂透貸，簽有
    卡友樂透貸申請書及小額信用貸款約定書為憑，經原告核貸
    200,000 元，並約定借款期間自93年11月5 日起至94年11月
    5 日止，每一個月為一期按月平均攤還，第一期攤還日為93
    年12月5 日，復依小額信用貸款約定書第五條被告『未依約
    定按期繳款、借款到期或借款視為全部到期未立即償還時，
    按週年利率15％計付遲延利息』。詎截至起訴時，被告乙○
    ○尚有如本判決主文第二項所示之金額未予清償。
(三)、被告丙○○於91年11月19日向原告申辦金來轉現金卡，並簽
    訂現金卡融資契約書為憑，經原告核貸並約定借款期間自91
    年12月4 日起至92年12月4 日止，被告丙○○於活儲存款第
    00000000000帳戶內陸續借款，最高以100,000
    元為限度，又被告丙○○於借款期限屆滿30日前不為反對續
    約之意思表示，經原告審核同意得以同一內容繼續延用一年
    ，不另換約，其後每年屆期時亦同。至借款利率依被告丙○
    ○所出具之契據增補條款契約，自92年12月4 日起改按週年
    利率14.625％固定計付，至利息於每月20日結算一次並滾入
    原本；被告丙○○每次動用一筆借款，應繳納帳務處理費10
    0 元，按月併入借款餘額計算，並自借款日起，應於每月21
    日至月底日間，依約償還每期最低繳款金額。借款到期或視
    為全部到期時，被告丙○○應立即清償，如有遲延並依約定
    利率給付遲延利息，詎截至起訴時，被告丙○○尚有如本判
    決主文第三項所示之金額未予清償。
(四)、被告丙○○於93年10月29日另向原告申辦卡友樂透貸，簽有
    卡友樂透貸申請書及小額信用貸款約定書為憑，經原告核貸
    250,000 元，並約定借款期間自93年11月5 日起至94年11月
    5 日止，每一個月為一期按月平均攤還，第一期攤還日為93
    年12月5 日，又依小額信用貸款約定書第五條被告丙○○『
    未依約定按期繳款、借款到期或借款視為全部到期未立即償
    還時，按週年利率15％計付遲延利息』。詎截至起訴時，被
    告丙○○尚有如本判決主文第四項所示之金額未予清償。
(五)、又被告丙○○、乙○○互以雙方為正附卡持卡人向原告申請
    國際信用卡，經原告核發信用卡正卡與丙○○﹙卡號0000-0
    000-0000-0000 ﹚及附卡與乙○○﹙卡號0000-0000-0000-0
    000 ﹚、簽帳消費額度200,000 元；暨信用卡正卡與乙○○
    ﹙卡號0000-0000-0000-0000 ﹚及附卡與丙○○﹙卡號0000
    -0000-0000-0000 ﹚、簽帳消費額度100,000 元之信用卡共
    4 張，供被告丙○○、乙○○分別持有使用，並簽立信用卡
    約定條款；而依前開約定條款第3 條『正卡持卡人得為經貴
    行同意之第三人申請核發附卡，且正卡持卡人或附卡持卡人
    就各別使用信用卡所生應付帳款互負連帶清償責任』，第14
    條『持卡人同意當期之應付帳款，應於每月繳款截止日前全
    數繳付原告』，第15條約定『於當期繳款截止日前繳納最低
    應繳金額，持卡人就剩餘未付款項得延後付款，並依約定計
    付循環信用利息，如未於約定期限繳納最低應繳金額或遲延
    繳納者，應就該帳款餘額自結帳日（每月七日）次日起至清
    償日止按年息百分之十七計付利息，及其延滯第一個月當月
    計付逾期費用100 元，第二個月當月計付300 元，第三個月
    （含）以上每月計付600 元之手續費』。
(六)、詎被告丙○○、乙○○自94年4 月7 日起即未依約繳納，截
    至目前為止尚欠消費款225,232 元（185577＋39655）， 及
    其中216,364 元（178457＋37907）自94 年5 月8 日起至清
    償日止，按週年利率17％計算之利息，與自94年5 月8 日起
    至94年6 月7 日止，計付逾期手續費300 元，暨自94年6 月
    8 日起至清償日止，按月計付逾期手續費600 元之手續費未
    蒙清償。
(七)、被告迭經原告催討皆置之不理，原告主張全部借款視為到期
    ，被告丙○○、乙○○應立即全數清償，為此，依消費借貸
    及契約之法律關係，提起本件訴訟，並聲明如主文第一至五
    項所示。
三、被告均未於言詞辯論期日到場，亦未提出書狀作何聲明或陳
    述。
四、得心證之理由：
(一)、首查，本件原告主張之事實，業據其提出金來轉現金卡申請
    書、現金卡融資契約書、卡友樂透貸申請書、小額信用貸款
    約定書、存款交易明細查詢單、契據增補條款契約、森林卡
    申請書、國際信用卡申請書、台灣企銀信用卡約定條款書等
    為證；次按被告已於相當時期受合法之通知，而於言詞辯論
    期日不到場，亦未提出準備書狀爭執者，依民事訴訟法第28
    0 條第3 項規定，準用同條第1 項之規定，視同自認。本件
    被告於言詞辯論期日前相當時期受合法通知，卻未於言詞辯
    論期日到場，又未提出準備書狀爭執，依前開法條規定視為
    對原告主張之事實自認，應認原告主張被告尚積欠原告如主
    文第一至五項所示之金額未予清償之事實為真實。
(二)、復按稱消費借貸者，謂當事人一方移轉金錢或其他代替物之
    所有權於他方，而約定他方以種類、品質、數量相同之物返
    還之契約；借用人應於約定期限內，返還與借用物種類、品
    質、數量相同之物，民法第474 條第1 項、第478 條前段分
    別定有明文。從而，被告既尚欠原告如主文第一至五項所示
    之金額未予清償，原告依消費借貸及契約之法律關係請求被
    告給付之，洵屬有據，應予准許。
五、據上論結：本件原告之訴為有理由，依民事訴訟法第385 條
    第1 項前段、第78條、第85條第2 項，判決如主文。
中　　華　　民　　國　　94　　年　　8 　　月　　22　　日
                  民事第三庭    法　官　陳明偉
以上正本係照原本作成
如對本判決上訴，須於判決送達後20日內向本院提出上訴狀
中　　華　　民　　國　　94　　年　　8 　　月　　22　　日
                                書記官　馬文慶
